【裁判字號】    98,小上,69
【裁判日期】    980819
【裁判案由】    給付貨款
【裁判全文】
臺灣板橋地方法院民事判決              98年度小上字第69號
上  訴  人  富味鄉食品股份有限公司
                        號
法定代理人  乙○○
訴訟代理人  甲○○
被 上 訴人  劉玉祺即鈺璨商行
上列當事人間請求損害賠償事件，上訴人對於中華民國98年6月5
日本院三重簡易庭98年度重小字第407 號第一審判決，提起上訴
，本院判決如下：
    主    文
原判決廢棄。
被上訴人應給付上訴人新臺幣柒萬捌仟陸佰元，及自民國九十八
年一月二十七日起至清償日止，按年息百分之五計算之利息。
第一審訴訟費用新臺幣壹仟元、第二審訴訟費用新臺幣壹仟伍佰
元，均由被上訴人負擔。
    事實及理由
壹、程序方面：
一、按對於小額程序之第一審裁判之上訴，非以其為違法法令為
    理由，不得為之，又小額訴訟程序之上訴狀內應記載上訴理
    由，並表明：一原判決所違背之法令及其具體內容；二依訴
    訟資料可認為原判決有違背法令之具體事實，民事訴訟法第
    436 條之24、第436 條之25分別定有明文。本件上訴人提起
    上訴，以：鈺璨商行營利所得歸於何人、被上訴人是否為領
    薪資之員工，純屬鈺璨商行內部關係，非一般人所得知，且
    訴外人賴冠彰對外多次宣稱已將商行轉讓於劉玉祺，核與商
    業登記公示資料並無不合，上訴人自得受公示信賴原則之保
    護，以維護交易安全，況且本院另案97年度小上字第98號民
    事判決亦採相同見解等語。核其上訴理由，既以原審判決違
    背民事訴訟法第277 條，堪認其對於原第一審小額判決違背
    法令之情事，已有具體之指摘，是上訴人提起本件上訴，應
    認為已具備合法要件，合先敘明。
二、次按小額程序之第二審判決，經兩造同意者，得不經言詞辯
    論為之，民事訴訟法第436 條之29第2 款定有明文。查上訴
    人提起本件上訴，本院於民國98年7 月29日通知兩造是否同
    意依上開規定得不經言詞辯論而為裁判，逾期未表示者，視
    為同意，而兩造均經合法通知後，並未具狀為反對之意思表
    示，故本件參酌上開說明，自得不經言詞辯論而進行審判。
貳、實體方面
一、上訴人於原審起訴主張：上訴人於97年4 月間出貨二筆予上
    訴人供其進行銷售之用，金額共計新臺幣（下同）78,600元
    ，有出貨單2 件為證，並經被上訴人之員工簽收無訛。是以
    ，依買賣契約之法律關係請求上訴人給付78,600元之貨款，
    及自起訴狀繕本送達翌日即98年1 月27日起至清償日止，按
    年息5%計算之法定遲延利息。
二、被上訴人於原審則抗辯：伊並非鈺璨商行之實際負責人，真
    正負責人為賴冠彰，上訴人請求伊給付貨款，顯無理由等語
    置辯。被上訴人對於本件上訴，則經合法通知未提出任何答
    辯書狀。
三、原審經審理後為上訴人全部敗訴之判決，上訴人不服提起上
    訴，並聲明：如主文第1、2項所示。
四、經查，集源食品行係於92年9 月5 日由賴冠彰向臺北縣政府
    辦理設定登記，嗣於94年7 月15日由賴冠彰向臺北縣政府辦
    理名稱變更登記為鈺璨商行，屬於獨資商號，迨至96年12月
    24日變理負責人變更為劉玉祺之事實，已據臺北縣政府經濟
    發展局函復本院甚明（見原審卷第38-41 頁）。參酌上開說
    明，於97年4 月間上訴人與鈺璨商行之交易核屬被訴人與劉
    鈺祺間之買賣。次查，被上訴人於原審審理時亦不否認伊為
    鈺璨商行之負責人，而上訴人所送貨物係由鈺璨商行之職員
    收貨等事實（見原審卷第48-49 頁），足認前揭貨物買賣契
    約之主體為本件兩造。被上訴人於原審辯稱伊僅形式上之負
    責人，復聲請傳訊證人陳億駿、曾薰瑩到院作證等情，縱然
    其所辯屬實，惟此內部關係之權利義務，並非買賣交易當事
    人所明知或可得而知，自應由被上訴人與賴冠彰二人解決，
    上訴人主張應受登記信賴及交易安全之保障，應屬足取。
五、綜上所述，上訴人本於買賣之法律關係，請求被上訴人給付
    78,000元之買賣貨款，及自起訴狀繕本送達翌日即98年1 月
    27日起（見原審卷第10-11 頁）至清償日止，按年息5%計算
    之法定遲延利息，為有理由，應予准許。原審判命上訴人敗
    訴，自有未洽。上訴意旨指摘原判決不當，求予廢棄改判，
    為有理由。應由本院予以廢棄改判，如主文第2 項所示。
六、本件第一審裁判費1,000 元、第二審裁判費1,500 元，應由
    被上訴人負擔，爰確定如主文第3 項所示。
七、據上論結，本件上訴為有理由，依民事訴訟法第436 條之32
    第1 、2 項、第450 條、第78條、第436 之19第1 項，判決
    如主文。
中    華    民    國    98    年    8     月    19    日
                  民事第二庭    審判長法  官   蕭胤瑮
                                      法  官   張筱琪
                                      法  官   吳振富
以上正本證明與原本無異
不得上訴
中    華    民    國    98    年    8     月    19    日
                                      書記官   李宏明


司法院資訊處製作；財團法人民間司法改革基金會備份。
